臺灣臺北地方法院刑事判決　　　　　　 100年度簡上字第98號
上　訴　人　台灣台北地方法院檢察署檢察官
被　　　告　鄭清國
上列上訴人因被告賭博等案件，不服本院中華民國99年12月31日
日99年度簡字第4481號第一審簡易判決（聲請簡易判決處刑書案
號：97年度偵字第25496號、98年度偵字第2370號、第14090號）
提起上訴，本院判決如下：
    主  文
原判決關於鄭清國部分撤銷。
鄭清國共同意圖營利，聚眾賭博，處有期徒刑捌月。緩刑參年。
扣案之手機壹支（NOKIA牌）、職棒簽賭單壹張、現金新台幣參
拾陸萬肆仟元，均沒收。
    事  實
一、鄭清國與江忠勳、左鳳順、劉秋妙（上開三人另經本院以98
    年度易字第2019號判決確定）等人，基於意圖營利聚眾賭博
    之犯意聯絡，於民國95年5、6月間起，江忠勳、左鳳順、劉
    秋妙3人約定由江忠勳與左鳳順以五五比例出賭金，以每月
    新台幣（下同）2萬5千元之薪資聘僱劉秋妙，由劉秋妙負責
    結算相關賭博帳務之處理及收匯賭金事宜，江忠勳則向真實
    姓名不詳綽號「阿忠」之成年男子所架設「錸博」、「新博
    錸」、「好球帶」、「全球」、「英皇」等賭博網站，取得
    下注版面，並自上游股東真實姓名不詳綽號「阿忠」、「阿
    翔」、「明哥」之成年男子，取得賭博球版之總代理商權限
    及帳號、密碼，由左鳳順管理球版，鄭清國則擔任代理商，
    對外招攬不特定賭客與上開網站對賭，江忠勳等人並與鄭清
    國約定其可取得佣金成數為下注總額度1.5%到3.5%不等，賭
    局均由賭客自行以電腦網路連結至前開網站，輸入會員帳號
    及密碼後經由電腦網路在公眾得出入之場所下注賭博財物，
    依每場球輸贏機率不同，設定不同之賠率，每次下注賭金則
    以100元為單位，由賭客自行決定下注金額，再依約定賭金
    成數比例計算盈虧，每星期結帳，依輸贏結果交付彩金現金
    ，或由賭客將所輸之賭金匯入劉秋妙之中國信託商業銀行中
    崙分行000000000000號帳戶，劉秋妙則將應交付賭客之彩金
    匯入賭客所指定之帳戶內，左鳳順再將前述約定好之佣金交
    付予鄭清國，嗣於97年10月間為調查局查獲，扣有鄭清國自
    上線取得之賭博贏得彩金現金36萬4千元、手機1支（NOKIA
    牌）、職棒簽賭單1張，始悉上情。
二、案經法務部調查局台北市調查處移送台灣台北地方法院檢察
    署偵查起訴。
    理  由
一、被告對於公訴人所提之證據資料及以下本院作為判斷依據之
    各項證據資料，均不爭執其證據能力，本院審酌該等言詞供
    述及書面作成時之情況，認為以之作為證據為適當，依刑事
    訴訟法第159條之5規定，均得作為證據。
二、上開犯罪事實，業據被告鄭清國於本院審理時坦承不諱，核
    與證人江忠勳、左鳳順、劉秋妙、葉新蜂、徐健鐘、盧盈君
    證述情節相符，復有江忠勳與徐健鐘、左鳳順與江忠勳、劉
    秋妙間之對話錄音譯文、通訊監察譯文，以及金財神網站、
    金礦網站、LV運動網、金天下運動網、sports Jacj21、英
    皇網站管理介面及登入紀錄、下線賭客簽賭歷史總帳、現金
    帳簿、簽單紀錄、收支資料，及劉秋妙上開帳戶出入明細表
    在卷可按，復有扣案之手機1支（NOKIA牌）、職棒簽賭單1
    張、現金36萬4千元可佐。本件事證明確，被告犯行堪以認
    定，應依法論科。
三、核被告所為，係犯刑法第266條第1項前段之賭博罪、同法第
    268條前段之意圖營利供給賭博場所罪及同條後段之意圖營
    利聚眾賭博罪。被告與江忠勳、左鳳順、劉秋妙間，有犯意
    聯絡及行為分擔，為共同正犯。又被告基於單一之營利目的
    ，利用上開網站聚集不特定之人簽賭下注，藉此取得佣金牟
    利，此種犯罪形態，本質上乃具有反覆實施之特質，客觀上
    具有相當時間之緊密、連續性及可確定性，且依社會通念，
    被告之行為態樣本即具有預定數個同種類之行為反覆實行之
    性質，屬法律上之集合犯，應評價為包括一罪。被告以一行
    為同時觸犯上開三罪，為想像競合犯，應依刑法第55條之規
    定，從一情節較重之意圖營利聚眾賭博罪處斷。原審以被告
    罪證明確，對被告論罪科刑，固非無見，惟扣案之賭金36萬
    4千元，係被告向職棒簽賭組頭即其上線「國麟」下注簽賭
    所賺的錢一節，業據被告於調查局調查時坦述在卷（97年10
    月29日調查筆錄，97年度偵字第25496號卷第6-7頁），其於
    本院亦對於該現金係因賭博犯罪所得之物一節表示不爭執（
    見本院卷第33、43頁），核屬因犯罪所得之物，為被告所有
    ，應依刑法第38條第1項第3款沒收之，原審未予沒收，尚有
    未合，另原審認被告於本案行為前5年內未曾受有期徒刑以
    上刑之宣告，符合刑法第74條第1項第2款之規定給予緩刑，
    惟誤援引刑法第74條第1項第1款，亦有未合，是公訴人以原
    審未沒收現金36萬4千元為由提起上訴，為有理由，自應由
    本院撤銷改判。爰審酌被告坦承犯行，於原審判決前即主動
    捐款15萬元以彌補其對社會造成之損害，犯本罪期間約有2
    年等一切情狀，量處如主文第2項所示之刑。末查，被告前
    因故意犯罪受有期徒刑以上刑之宣告，執行完畢後，5年以
    內未曾因故意犯罪受有期徒刑以上刑之宣告，有台灣高等法
    院被告前案紀錄表存卷可參，於本院審理期間坦承犯行，且
    已依據檢察官之要求，捐款15萬元予公益慈善團體，本院認
    其所受宣告之刑，以暫不執行為適當，爰諭知被告緩刑3年
    ，以勵自新。又扣案之手機1支（NOKIA牌）、職棒簽賭單1
    張，為供本案犯罪使用之物，現金36萬4千元為被告犯本罪
    所得之物，且均為其所有，業據被告供承在卷，爰諭知沒收
    。至檢察官上訴意旨認被告所有之台北市第九信用合作社存
    摺1本，為供犯罪所用之物，亦應宣告沒收等語，查被告供
    稱：存摺與簽賭沒有關係，伊贏錢就存進去，輸錢領出來給
    人家，下線是拿現金給伊（97年10月29日偵查筆錄，97年度
    偵字第25496號卷第10-11頁）、伊都是以現金存提職棒簽賭
    所賺的錢或是要給人家的賭金（97年10月29日調查筆錄，同
    上卷第6頁）等語在卷，則該本存摺與被告犯本件賭博罪之
    關連性甚為薄弱，並非被告直接用以犯罪之工具，尚非屬供
    犯罪所用之物，爰不諭知沒收。
據上論斷，應依刑事訴訟法第455條之1第1項、第3項、第450條
第1項、第369條第1項前段、第364條、第299條第1項前段，刑法
第28條、第268條前段、後段、第266條第1項、第55條、第38條
第1項第2款、第3款、第74條第1項第2款，刑法施行法第1條之1
第1項、第2項前段，判決如主文。
本案經檢察官郭郁到庭執行職務
中    華    民    國   100    年    7     月    6     日
                  刑事第七庭  審判長法  官  林庚棟
                                    法  官  章曉文
                                    法  官  林欣苑
上正本證明與原本無異。
不得上訴。
                                    書記官  莊怡仙
中    華    民    國   100    年    7     月    7     日